【裁判字號】    98,上訴,901
【裁判日期】    981022
【裁判案由】    偽造文書等
【裁判全文】
臺灣高等法院高雄分院刑事判決         98年度上訴字第901號
上  訴  人
即  被  告  丙○○
選任辯護人  徐文彬律師
上列上訴人因偽造文書等案件，不服臺灣高雄地方法院98年度訴
字第111 號中華民國98年5 月15日第一審判決（起訴案號：臺灣
高雄地方法院檢察署97年度偵字第26461 號），提起上訴，本院
判決如下：
     主  文
原判決關於有罪部分撤銷。
丙○○共同行使偽造公文書，足以生損害於公眾及他人，處有期
徒刑壹年。如附表一編號一所示偽造之公印文、附表一編號四所
示偽造之特種文書、附表一編號五所示偽造之公印及附表二編號
一所示之物，均沒收；又共同行使偽造公文書，足以生損害於公
眾及他人，處有期徒刑壹年。如附表一編號二所示偽造之公印文
、附表一編號五所示偽造之公印及附表二編號一所示之物，均沒
收；應執行有期徒刑壹年陸月，如附表一編號一、二所示偽造之
公印文、附表一編號四所示偽造之特種文書、附表一編號五所示
偽造之公印及附表二編號一所示之物，均沒收。
     事  實
一、丙○○於民國97年9 月初某日，經綽號「小陳」之朋友介紹
    ，加入真實姓名年籍不詳，綽號「阿達」、「小馬」成年男
    子所屬之詐欺集團，成為該詐欺集團之一份子，擔任取款人
    之角色。即與該集團成年成員間共同基於意圖為自己不法所
    有、行使偽造公文書及行使偽造特種文書之犯意聯絡，先由
    該集團成員在丙○○加入集團前，即已於某不詳時日委由不
    知情之刻印業者偽刻「臺灣臺北地方法院檢察署印」公印1
    顆後，於97年9 月4 日某時，在附表一編號1 所示「台北地
    方法院檢察署監管科」公文書上，蓋用上開公印而偽造完成
    如附表一編號1 所示「台北地方法院檢察署監管科」公文書
    1 張，足以生損害於臺灣臺北地方法院檢察署（下稱臺北地
    檢署）核發公文書之公信力，由「阿達」持往桃園縣某泡沫
    紅茶店內與丙○○會合，另由丙○○交付其照片1 張供「阿
    達」當場黏貼於偽造之「內政部作業識別證」（單位：監管
    會、姓名：莊銘發）上，擬證明丙○○為內政部之職員，以
    此方式偽造如附表一編號4 所示之特種文書1 張，足以生損
    害於內政部核發識別證之公信力及「莊銘發」。「阿達」並
    當場交付該偽造之識別證、附表一編號1 之公文書及附表二
    編號1 所示之行動電話2 支，供丙○○依指令從事收取詐得
    款項之用，先後於：
  (一)97年9 月5 日上午8 時許，由該集團成員佯裝為「林邦樑」
    主任檢察官，打電話向乙○○偽稱：其身分遭人冒用開設人
    頭公司，因偵辦需要，須凍結其帳戶內所有存款，故須將其
    存款全部提領出來，交由相關單位保管云云，乙○○因而陷
    於錯誤，依指示於97年9 月5 日下午3 時許，攜帶新台幣（
    下同）70萬元現金前往高雄市左營區○○○路聯勤收支組對
    面之三角公園等候。而丙○○接獲「阿達」之指令後，遂與
    「小馬」前往三角公園，由丙○○身著白衣黑褲並出示前揭
    識別證，向乙○○表示其係內政部科員「莊銘發」要向其收
    取款項而行使之，乙○○不疑有他，將70萬元悉數交付丙○
    ○，丙○○則將偽造之附表一編號1 公文書1 張交付乙○○
    充當收據而行使之，足以生損害於內政部核發識別證、臺北
    地檢署核發公文書之公信力及「莊銘發」。丙○○得手後，
    旋依「阿達」指示將前揭款項攜往桃園縣某汽車旅館交付「
    阿達」，並因此獲得收取款項百分之3 即21,000元之報酬。
  (二)該詐欺集團成員見乙○○並未發覺，乃另行起意，再於97年
    9 月5 日至8 日間之某時，在不詳處所，利用前揭偽刻之公
    印，以同一手法偽造如附表一編號2 所示之「台北地方法院
    檢察署監管科」公文書1 張，由「阿達」於同年月8 日某時
    許，在桃園某不詳處所，交與丙○○，丙○○旋與「小馬」
    驅車南下高雄等候「阿達」指示。同年月9 日上午8 時許，
    該集團由自稱受「林邦樑」主任檢察官委託之成年男子，再
    以同一手法，詐騙乙○○致其陷於錯誤，趕往前揭果貿郵局
    提領21萬元，於同日上午10時許，前往高雄市○○區○○路
    589 號前等候。丙○○持附表二編號1 之行動電話，接獲「
    阿達」以門號0000000000號行動電話下達之指令後，旋與「
    小馬」於同日上午10時許，前往上開處所，由丙○○身著白
    衣黑褲，向乙○○收取款項，乙○○不疑有他，將21萬元悉
    數交付丙○○收受，丙○○則將附表一編號2 之公文書1 張
    交付乙○○而行使之，足以生損害於臺北地檢署核發公文書
    之公信力。丙○○得手後，旋依同前模式，將收取款項交付
    「阿達」後，獲得收取款項百分之3 即6,300 元之報酬。
二、嗣因該詐欺集團成員見詐騙乙○○容易得手，乃另行起意向
    乙○○詐騙，又以同一手法向乙○○行詐（此部分犯罪未經
    檢察官起訴，應由檢察官另行偵辦），為乙○○察覺，報警
    於97年9 月11日中午12時許，丙○○至高雄市○○區○○路
    589 號前收取款項時，埋伏員警上前盤查，丙○○見狀遂將
    前揭手提包交還乙○○後逃逸而未遂，「小馬」亦趁隙逃逸
    。嗣丙○○於同日12時30分許，在高雄市○○區○○路631
    號後空地為警當場逮捕，並扣得該詐欺集團成員所有如附表
    一編號3 、4 、附表二所示之物，始查悉上情。案經乙○○
    訴由高雄市政府警察局左營分局報告臺灣高雄地方法院檢察
    署檢察官偵查起訴。
    理  由
一、證據能力部分：
    本件被告丙○○所犯係死刑、無期徒刑、最輕本刑為3 年以
    上有期徒刑以外之罪，已經被告就被訴事實先為有罪之陳述
    ，經審判長告知被告簡式審判程序之旨，並聽取當事人之意
    見後，依刑事訴訟法第273 條之1 第1 項之規定，裁定進行
    簡式審判程序。又本件關於卷內之證據，依同法第273 條之
    2 規定，不受第159 條第1 項關於傳聞法則規定之限制，依
    法均有證據能力，合先敘明。
二、訊據上訴人即被告丙○○坦承不諱，且查:
  (一)上揭事實，迭經被告於警詢、偵訊及原審法院審理時坦承不
    諱（見警卷第4 至11頁、偵卷第7 頁、原審法院卷第27至29
    頁），核與告訴人乙○○於警詢之證述相符（見警卷第15至
    20頁），並有臺灣大哥大股份有限公司雙向通聯資料查詢（
    下稱通聯資料查詢）2 份、查獲現場照片10張及贓物認領保
    管單、告訴人果貿郵局存摺明細影本各1 紙附卷可參（見警
    卷第42至48頁、審訴卷第61至65頁），復有附表一編號1 、
    2 、4 所示文件在卷可稽（見警卷第41、55、56頁），及附
    表二所示之物扣案可憑，足見被告確於事實欄一之(一)所示時
    、地，出示前揭服務證並分別於事實欄一之(一)、(二)所示時、
    地，交付如附表一編號1 、2 所示文件與告訴人，並先後收
    取70萬元及21萬元，共計91萬元。復事實欄一之(一)至(二)所示
    詐騙集團電話詐騙內容一節，業據告訴人於警詢證述甚詳（
    見警卷第15至20頁），核與前揭附表一編號1 、2 、4 所示
    文件名稱及內容相符，而被告亦於警詢時供稱：係先由其詐
    欺集團內1 名自稱檢察官者，由大陸打電話給告訴人乙○○
    ，其僅負責向告訴人乙○○取款等語（見警卷第6 、7 頁）
    ，足徵被告所屬詐騙集團成員，確於前揭時、地，先以電話
    詐騙方式，假冒主任檢察官「林邦樑」、檢察官助理等身分
    ，謊稱告訴人前揭涉案之虛偽事實，致告訴人陷於錯誤，而
    依約於前揭時、地，提領70萬元及21萬元交付被告收取無訛
    ，是告訴人前揭證詞，實屬信而有徵，自堪採信。
  (二)如附表一編號1 、2 、4 所示文件均係由詐騙集團成員所交
    付，而被告及其所屬詐騙集團成員，既非臺北地檢署、內政
    部員工、被告亦非名叫「莊銘發」之人等情，業據被告於原
    審及本院審理時供承在卷，足見被告所屬詐騙集團成員並無
    附表一編號1 、2 、4 所示文件之製作名義權，而被告亦無
    行使之權。又臺北地檢署組織上，並無監管科一節，有臺北
    地檢署98年3 月6 日北檢玲文字第0981000061號函1 紙附卷
    可佐（見原審法院卷第5 頁），且被告亦坦認附表一編號1
    、2 、4 所示文件，所載內容均非真實等語（見原審法院卷
    第30頁），足見附表一編號1 、2 、4 所示文件內容均為虛
    偽不實。準此，附表一編號1 、2 、4 所示之文件均係偽造
    無疑。
  (三)按共同正犯之成立，祇須具有犯意之聯絡，行為之分擔，既
    不問犯罪動機起於何人，亦不必每一階段犯行，均經參與（
    最高法院34年上字第862 號判例意旨參照）。查本件被告所
    屬詐騙集團實行「假辦案，真詐財」之犯罪模式，係先由集
    團成員撥打電話予不特定之人，分別假冒檢察官、檢察官助
    理等相關公務員之名義與民眾聯絡，並由集團成員偽造相關
    公文書、特種文書，迨民眾陷於錯誤而欲交付款項後，「阿
    達」隨即指示被告及「小馬」至詐騙集團成員與受騙民眾約
    定地點，行使前揭經詐騙集團成員偽造之公文書及特種文書
    ，並收取詐得款項一節，已如前述，是被告雖未參與電話詐
    騙行為，然其參與收取款項之行為，為整個詐欺取財行為最
    終目的，係犯罪分工中不可或缺之行為，而被告對其所屬詐
    騙集團前揭詐騙行為均有認識，並參與收取詐得款項、出示
    前揭服務證、交付前揭偽造公文書之詐欺取財、行使偽造公
    文書及特種文書之構成要件內行為，足認被告與「阿達」、
    「小馬」等成年詐欺集團成員間，確就上揭詐欺取財、行使
    偽造公文書、特種文書等犯行，有犯意聯絡及行為分擔，洵
    堪認定。
  (四)雖被告於原審辯稱：友人「小陳」向其說有一外務工作，薪
    資很高，叫其跟他們老闆「阿達」面談，不知公司名稱，「
    阿達」說這份外務工作，只要將1 張東西交給客戶，客戶給
    錢後再將錢拿回來，月薪就有5 萬元以上，其拿到資料後，
    有拒絕不要工作，但對方告知其有黑道背景，知其家人住居
    資料而受脅迫，其害怕並未報警云云。惟衡情一般正當公司
    ，必有公司名稱，以作為公示及對外營運交易之用，而報酬
    之給付，亦應有一定勞力、技術付出之對價關係存在，且除
    商業機密等工作職務應守密事項外，工作職稱、內容亦無不
    可告人之情事，本件「阿達」既未告知被告其真實姓名、亦
    未告知其工作實際內容，且公司名稱亦不詳，則正當公司豈
    會無據以識別之公司名稱，負責人真實姓名、工作實際內容
    為何不能詳細告知？而「阿達」告知被告工作內容並無庸付
    出勞力、技術，僅須交付文件、收取金錢，即可獲取高額報
    酬，有何正當行業能如此輕易獲取金錢？被告年屆27歲，有
    年籍資料在卷可參，為一成年人，自有相當社會經驗，則「
    阿達」告知其所負責之工作內容顯與社會正當工作有別，被
    告自可預見，是被告加入前揭詐騙集團時，並無受騙之情。
    又苟被告確受詐騙集團以家人安危相要脅，被告意志遭受脅
    迫，豈會不報警求助？再者，詐騙集團既可要脅對其不利，
    亦可事後拒不給付報酬，以賺取高額錢財，豈會事成後仍支
    付被告高額報酬？自難認被告意思自由受有箝制，被告前揭
    所辯，均顯悖常情，委無足採。
  (五)綜上所述，本件事證明確，被告詐欺取財、行使偽造公文書
    、特種文書犯行，洵堪認定，均應依法論科。
三、論罪科刑部分：
  (一)按所謂文書，乃以文字或符號為一定之意思表示，具有存續
    性，以為法律上或社會生活上重要事項之證明者而言，故不
    論係影本或原本，若有上述文書之性質，均屬文書之範疇。
    次按刑法上所稱之公文書，係指公務員職務上製作之文書。
    若由形式上觀察文書之製作人為公務員，且文書之內容係就
    公務員職務上之事項所製作，即使該偽造之公文書上所載製
    作名義機關不存在或該文書所載之內容並非該管公務員職務
    上所管轄，惟社會上一般人無法辨識而仍有誤信其為真正之
    危險時，仍難謂其非公文書。而刑法上所稱之公印或公印文
    ，係專指表示公署或公務員資格而言，即俗稱大印與小官印
    及其印文（參照最高法院22年上字第1904號及69年臺上字第
    693 號判例意旨），復公印文之形式凡符合印信條例規定之
    要件而製頒，無論為印、關防、職章、圖記，如足以表示其
    為公務主體之同一性者，均屬之（最高法院89年度臺上字第
    3155號判決意旨參照）。查本件偽造之「台北地方法院地檢
    署監管科」等文件，係冒用公署名義所為之文書，縱其中該
    文書之製作名義機關「監管科」係屬虛構，惟依上揭說明仍
    屬公文書。至其上所蓋偽造之「臺灣臺北地方法院檢察署印
    」印戳，因係表示公務機關之印信，自屬公印文。則依上開
    說明，被告所犯係行使偽造公文書罪，自足以生損害於司法
    文書之公信力。
  (二)核被告就事實欄一之(一)所為，係犯刑法第216 條、第211 條
    之行使偽造公文書罪（行使附表一編號1 公文書部分）；第
    216 條、第212 條之行使偽造特種文書罪（行使附表一編號
    4 部分）；第339 條第1 項之詐欺取財罪（詐騙乙○○70萬
    元部分）；事實欄一之(二)所為，係犯刑法第216 條、第211
    條之行使偽造公文書罪（行使附表一編號2 公文書部分）；
    第339 條第1 項之詐欺取財罪（詐騙乙○○21萬元部分）；
    又在「台北地方法院地檢署監管科」之公文書上偽蓋「臺灣
    臺北地方法院檢察署印」公印文之偽造公印文行為，核屬偽
    造公文書之階段行為；其偽造該等公文書及內政部作業識別
    證特種文書之低度行為，應為行使之高度行為所吸收，均不
    另論罪。被告就上開各罪與「阿達」、「小馬」及所屬詐欺
    集團成員間，均有犯意聯絡及行為分擔，應依刑法第28條之
    規定，均論以共同正犯。被告就事實欄一之(一)所為，與事實
    欄一之(二)所為；詐騙時間不同，地點亦異，而被告於犯罪事
    實欄一之(一)，詐得被害人之70萬元後，因為被害人深信不疑
    ，認為還有詐騙之機會，始再行施詐，顯然係於事實欄一之
    (一)詐騙完成後，食髓知味，另請起意，再犯事實欄一之(二)之
    罪，並非自始即有犯事實欄一之(一)及事實欄一之(二)之行為之
    單一犯意。是被告前後所犯事實欄一之(一)及事實欄一之(二)部
    分，其犯意各別，應予分論併罰。另被告與共犯「阿達」及
    「小馬」等人，就事實欄一之(一)之犯罪，係出於一個行使偽
    造公文書及行使偽造特種文書以詐取告訴人財物之犯意，於
    密接之時間、空間內為之，而侵害數法益，於法律評價上應
    認係法律上之一行為而同時觸犯數罪名，屬想像競合犯之裁
    判上一罪關係，應依刑法第55條規定，從一重之行使偽造公
    文書罪論處；被告與共犯「阿達」及「小馬」等人，就事實
    欄一之(二)之犯罪，係出於一個行使偽造公文書以詐取告訴人
    財物之犯意，於密接之時間、空間內為之，而侵害數法益，
    於法律評價上亦應認係法律上之一行為而同時觸犯數罪名，
    屬想像競合犯之裁判上一罪關係，應依刑法第55條規定，從
    其較重之行使偽造公文書罪論處。
  (三)至刑法第158 條第1 項所謂冒充公務員而行使其職權者，係
    指無此職權而僭越行使者而言，故行為人除冒充公務員之外
    ，尚須有僭越行使職權之行為，始屬相當（最高法院95年度
    臺上字第5058號判決參照）。雖行為人所冒充之公務員，並
    不以必有所冒充之官職為要件，但亦必有行使該公務員之職
    權，方始成立。查被告所出示之識別證上載「內政部作業識
    別證、單位監管會、姓名莊銘發」等情，有該識別證影本1
    張在卷可參（見警卷第41頁），並扣案足佐，雖被告假冒內
    政部「監管會」之人員，客觀上固足以使普通人民信其所冒
    充者為公務員，惟實際上內政部並無「監管會」之組織，自
    無相對之職權以供其假冒行使，是被告縱出示前揭識別證及
    告知告訴人為科員「莊銘發」等情，依前開判決意旨及說明
    ，亦非可遽以刑法第158 條第1 項僭行公務員職權罪相繩。
    另刑法第159 條之冒用公務員官銜罪，必以對於不特定人或
    多數人為之，而達於公然之程度者為限（最高法院93年度臺
    上字第1621號判決意旨參照）。查被告雖假冒內政部「監管
    會」之人員，客觀上固足以使普通人民信其所冒充者為公務
    員，而冒用公務員官銜之舉，惟被告出示偽造監管會識別證
    之對象，僅有對特定之告訴人，並無對於不特定人或多數人
    為之，依前開說明，被告此部分所為亦與刑法第159 條之構
    成要件不符，均併此敘明。
四、原審就被告所犯事實欄一之(一)及事實欄一之(二)部分，據以論
    罪科刑，固非無見。惟查被告所犯事實欄一之(一)及事實欄一
    之(二)部分，係各別起意，應予分論併罰，已如前述，原判決
    認係接續犯，僅成立1 罪，尚有未合；又「被告所屬詐欺集
    團成員見詐騙乙○○容易得手，又另行起意，於97年9 月9
    日至10日間之某日，在不詳處所，以同前方式偽造附表一編
    號3 所示之公文書1 張後，於同年月10日上午7 時許，在桃
    園某不詳處所，由『阿達』交付丙○○，丙○○再與『小馬
    』驅車南下等候。另由該詐騙集團自稱『檢察官助理』之成
    年男子，接續撥打電話向乙○○詐騙未得手」之事實，檢察
    官並未起訴，且與上開犯事實欄一之(一)及事實欄一之(二)部分
    係分別犯罪，無從併予審理，原判決認該部分檢察官雖未起
    訴，然與已起訴之行使偽造特種文書、詐欺取財犯行間，有
    接續犯之實質上一罪及想像競合犯之裁判上一罪關係，為起
    訴效力所及，予以合併審理，亦有未當。被告上訴意旨，以
    原審量刑過重，請從輕量刑云云，指摘原判決不當，雖無理
    由，但原判決既有上開可議之處，自仍應由本院將原判決關
    於有罪部分撤銷改判，爰審酌被告不思自食其力，竟為一己
    之私利，加入詐騙集團參與協力分工，貪圖分贓，並以不實
    之公文書、服務證件騙取被害人之財物，除侵害被害人之財
    產法益之外，並使政府機關公信力嚴重受損，直接影響民眾
    對公務機關之信賴，且詐騙之對象為老人家之畢生血汗錢，
    對被害人之財產及社會秩序危害重大，惟念其犯後坦承犯行
    ，且於本院審理中已經與被害人乙○○達成和解，態度尚屬
    良好等一切情狀，分別量處如主文第2 項所示之刑，並定其
    應執行刑為有期徒刑1 年6 月（按本件係原審判決適用法條
    不當而撤銷，並不受刑事訴訟法第370 條前段所規定「由被
    告上訴或為被告之利益而上訴者，第二審法院不得諭知較重
    於原審判決之刑」之限制）。附表一編號1 、2 所示之偽造
    公文書已交付告訴人乙○○而行使之，即非被告、「小馬」
    及「阿達」等人所有，自不得宣告沒收。惟其上之公印文各
    1 枚，共2 枚，不論屬於被告與否，均應依刑法第219 條之
    規定，分別於所犯之罪項下宣告沒收。又偽造如附表一編號
    5 所示之「臺灣臺北地方法院地檢署印」1 顆，係被告或共
    犯供犯本件犯罪所用之物，雖未扣案，惟並無證據證明業已
    滅失，不論屬於被告與否，應依刑法第219 條之規定，宣告
    沒收。附表一編號4 所示之特種文書1 張，係被告與其所屬
    詐騙集團成員共同偽造所得，供犯罪預備及供犯本案犯罪事
    實欄一之(一)所用之物；附表二編號1 所示之行動電話共2 支
    （不包含SIM 卡各1 張），均為共犯「阿達」持交被告使用
    之物，足認均為共犯「阿達」所有，而供犯本案犯罪所用之
    物，均經被告供承在卷（見警卷第7 、10頁、原審法院卷第
    23頁），爰依刑法第38條第1 項第2 款規定，均宣告沒收。
    扣案如附表一編號3 所示之公文書1 張並非本件犯罪所用或
    預備之物，不予宣告沒收（應由檢察官另行起訴，於該案中
    宣告沒收）。附表三編號2 所示門號SIM 卡2 張，申登人各
    為伍石勇、吳德明等情，有通聯資料查詢2 份在卷可佐（見
    審訴卷第61至65頁）；未扣案共犯「阿達」所使用之前揭門
    號0000000000號行動電話（包含SIM 卡）1 支，均無證據證
    明為被告或其他共犯所有，爰均不予宣告沒收。
五、被告丙○○被訴於97年9 月10日下午2 時30分許，在高雄市
    左營區○○路大義國中後門，以前揭相同手法，詐騙告訴人
    甲○○68萬8,000 元部分，已經原審判決無罪確定。
六、至被告所屬詐欺集團成員見詐騙乙○○容易得手，乃又另行
    起意，於97年9 月9 日至10日間之某日，在不詳處所，以同
    前方式偽造附表一編號3 所示之公文書1 張後，於同年月10
    日上午7 時許，在桃園某不詳處所，由「阿達」交付丙○○
    ，丙○○再與「小馬」驅車南下等候。惟此時因乙○○察覺
    有異，已於同日下午3 時許，報警究辦。翌日上午8 時30分
    許，該詐騙集團自稱「檢察官助理」之成年男子，接續撥打
    電話向乙○○佯稱：將其房屋典當或貸款50萬元，於同日中
    午12時許至高雄市○○區○○路589 號前交款，否則要將其
    房屋查封、財產凍結云云，以此方式施以詐術，乙○○遂依
    警方指示佯裝受騙，並持以2 張仟元真鈔夾帶玩具紙鈔之50
    萬元，依約前往上址等候。丙○○於當日中午12時許，持前
    揭門號0000000000號行動電話接獲「阿達」指示前往上開處
    所後，身著白衣黑褲並出示前揭識別證，向乙○○表示其係
    內政部科員「莊銘發」要向其收取款項而行使之，足以生損
    害於內政部核發識別證之公信力。而於97年9 月11日中午12
    時許，丙○○至高雄市○○區○○路589 號前收取款項時，
    埋伏員警上前盤查，丙○○見狀遂將前揭手提包交還乙○○
    後逃逸而未遂，「小馬」亦趁隙逃逸。嗣丙○○於同日12時
    30分許，在高雄市○○區○○路631 號後空地為警當場逮捕
    ，並扣得如附表一編號3 、4 、附表二所示之物，始查悉上
    情，涉犯刑法第216 條、第212 條之行使偽造特種文書罪；
    刑法第339 條第3 項、第1 項之詐欺取財未遂罪等事實部分
    ，未據檢察官起訴，應移送檢察官另行偵辦。
據上論結，應依刑事訴訟法第369 條第1 項前段、第364 條、第
299 條第1 項前段，刑法第28條、第216 條、第211 條、第212
條、第339 條第1 項、第55條、第38條第1 項第2 款、第51條第
5 款、第9 款、第219 條，刑法施行法第1 條之1 ，判決如主文
。
本案經檢察官方娜蓉到庭執行職務。
中    華    民    國    98    年    10    月    22    日
                  刑事第五庭    審判長法  官  曾永宗
                                      法  官  鍾宗霖
                                      法  官  任森銓
以上正本證明與原本無異。
如不服本判決應於收受本判決後10日內向本院提出上訴書狀，其
未敘述上訴理由者，並得於提起上訴後10日內向本院補提理由書
狀（應附繕本）「切勿逕送上級法院」。
中    華    民    國    98    年    10    月    22    日
                                      書記官  廖素珍
附錄本判決論罪科刑法條：
刑法第216條
行使第 210 條至第 215 條之文書者，依偽造、變造文書或登載
不實事項或使登載不實事項之規定處斷。
刑法第211條
偽造、變造公文書，足以生損害於公眾或他人者，處 1 年以上 7
年以下有期徒刑。
刑法第212條
偽造、變造護照、旅券、免許證、特許證及關於品行、能力服務
或其他相類之證書、介紹書，足以生損害於公眾或他人者，處1
年以下有期徒刑、拘役或3 百元以下罰金。
刑法第339條第1項
意圖為自己或第三人不法之所有，以詐術使人將本人或第三人之
物交付者，處5 年以下有期徒刑、拘役或科或併科1 千元以下罰
金。
  附表一：
 ┌──┬────────┬───────┬──────┬───┬────┬─────┐
 │編號│   文件/印章名稱│文件內容簡述  │偽造之公印文│數量  │沒收部分│被害人    │
 ├──┼────────┼───────┼──────┼───┼────┼─────┤
 │一  │台北地方法院地檢│1.提存物受取人│「臺灣台北地│壹張  │公印文部│乙○○、臺│
 │    │署監管科        │  姓名或名稱：│方法院檢察署│      │分，依刑│北地檢署  │
 │    │97年度存字第681 │? 乙○○。    │印」公印文壹│      │法第219 │          │
 │    │號              │2.存提物之名稱│枚。        │      │條之規定│          │
 │    │                │  種類數量：柒│            │      │，宣告沒│          │
 │    │即犯罪事實欄一之│  拾萬元整。  │            │      │收。（公│          │
 │    │(一)所示之文件    │3.申請日期：  │            │      │文書部分│          │
 │    │                │? 97年9月5日  │            │      │，已交付│          │
 │    │                │4.該現款由台北│            │      │告訴人收│          │
 │    │                │  地檢署監管科│            │      │受，爰不│          │
 │    │                │  監管，清查無│            │      │宣告沒收│          │
 │    │                │  誤予以歸還。│            │      │。）    │          │
 ├──┼────────┼───────┼──────┼───┼────┼─────┤
 │二  │台北地方法院地檢│1.提存物受取人│「臺灣台北地│壹張  │公印文部│同上      │
 │    │署監管科        │  姓名或名稱：│方法院檢察署│      │分，依刑│          │
 │    │97年度存字第681 │? 乙○○。    │印」公印文壹│      │法第219 │          │
 │    │號              │2.存提物之名稱│枚。        │      │條之規定│          │
 │    │                │  種類數量：貳│            │      │，宣告沒│          │
 │    │即犯罪事實欄一之│  拾壹萬元整。│            │      │收。（公│          │
 │    │(二)所示之文件    │3.申請日期：  │            │      │文書部分│          │
 │    │                │? 97年9月9日  │            │      │，已交付│          │
 │    │                │4.該現款由台北│            │      │告訴人收│          │
 │    │                │  地檢署監管科│            │      │受，爰不│          │
 │    │                │  監管，清查無│            │      │宣告沒收│          │
 │    │                │  誤予以歸還。│            │      │。）    │          │
 ├──┼────────┼───────┼──────┼───┼────┼─────┤
 │三  │台北地方法院地檢│1.提存物受取人│「臺灣台北地│壹張  │        │          │
 │    │署監管科        │  姓名或名稱：│方法院檢察署│      │        │          │
 │    │（此部分檢察官未│? 乙○○。    │印」公印文壹│      │        │          │
 │    │起訴，應移送檢察│2.存提物之名稱│枚。        │      │        │          │
 │    │官另行偵辦）    │  種類數量：  │            │      │        │          │
 │    │                │? 伍拾萬元整。│            │      │        │          │
 │    │                │3.申請日期：  │            │      │        │          │
 │    │                │? 97年9月11日 │            │      │        │          │
 │    │                │              │            │      │        │          │
 │    │                │              │            │      │        │          │
 ├──┼────────┼───────┼──────┼───┼────┼─────┤
 │四  │內政部作業識別證│1.單位：監管會│無          │壹張  │依刑法第│內政部、莊│
 │    │（扣押中）      │? 。          │            │      │38條第1 │銘發      │
 │    │                │2.姓名：莊銘發│            │      │項第2 款│          │
 │    │                │              │            │      │之規定，│          │
 │    │                │              │            │      │宣告沒收│          │
 │    │                │              │            │      │。      │          │
 ├──┼────────┼───────┼──────┼───┼────┼─────┤
 │五  │臺灣臺北地方法院│無            │無          │壹顆  │依刑法第│臺北地檢署│
 │    │檢察署印        │              │            │      │219 條之│          │
 │    │                │              │            │      │規定，宣│          │
 │    │                │              │            │      │告沒收。│          │
 └──┴────────┴───────┴──────┴───┴────┴─────┘
附表二：
 ┌──┬───────────┬──────────┐
 │編號│扣押物品              │備註                │
 ├──┼───────────┼──────────┤
 │一  │1. 搭配門號0000000000 │供犯罪所用，爰依刑法│
 │    │   號使用之Sony Ericss│第38條第1 項第2 款之│
 │    │   on牌行動電話1支。  │規定，宣告沒收。    │
 │    │2. 搭配門號0000000000 │                    │
 │    │   號使用之Sony Ericss│                    │
 │    │   on牌行動電話1支。  │                    │
 ├──┼───────────┼──────────┤
 │二  │門號為0000000000號、09│非被告2 人所有，且無│
 │    │00000000號SIM 卡各1 張│證據證明為犯罪集團成│
 │    │，共2 張              │員所有，爰不予宣告沒│
 │    │                      │收。                │
 └──┴───────────┴──────────┘


司法院資訊處製作；財團法人民間司法改革基金會備份。
